vi: Dụng cụ thể thao > Giải trí ngoài trời > Săn bắn > Súng hơi hạng nhẹ > Thiết bị bảo vệ súng hơi hạng nhẹ > Kính và mặt nạ súng hơi hạng nhẹ: Kính bảo hộ airsoft; Mặt nạ airsoft
sv: Sportartiklar > Utomhusaktiviteter > Jakt och skytte > Airsoft > Skyddsutrustning för airsoft > Skyddsglasögon och masker för airsoft: Airsoftglasögon; Airsoftmasker
it: Articoli sportivi > Ricreazione outdoor > Caccia e tiro a segno > Airsoft > Equipaggiamento protettivo per softair > Occhiali e maschere per softair: Occhiali protettivi da softair; Maschere da softair
ro-RO: Articole sportive > Recreere în aer liber > Vânătoare și tir > Aer comprimat > Echipamente de protecție pentru tir cu arme cu aer comprimat > Ochelari și măști pentru tir cu arme cu aer comprimat: Ochelari de airsoft; Măști de airsoft
pt-BR: Artigos esportivos > Atividades ao ar livre > Caça e tiro > Airsoft > Equipamento de proteção para airsoft > Óculos e máscaras de airsoft: Óculos de proteção de airsoft; Máscaras de airsoft
zh-CN: 体育用品 > 户外休闲 > 打猎与射击 > 软弹气枪 > 软弹气枪护具 > 软弹气枪护目镜和面罩: 软气枪护目镜; 软气枪面罩
sk-SK: Športový tovar > Exteriérové rekreakčné športy > Poľovníctvo a streľba > Airsoft > Airsoftové ochranné vybavenie > Airsoftové okuliare a masky: Airsoftové okuliare; Airsoftové masky
th: อุปกรณ์กีฬา > สันทนาการกลางแจ้ง > การล่าสัตว์และยิงปืน > แอร์ซอฟท์ > อุปกรณ์ป้องกันปืนแอร์ซอฟท์ > แว่นตาและหน้ากากสำหรับปืนแอร์ซอฟท์: แว่นตาแอร์ซอฟต์; หน้ากากแอร์ซอฟต์
pt-PT: Artigos de desporto > Atividades recreativas no exterior > Caça e tiro > Airsoft > Equipamento de proteção para airsoft > Máscaras e óculos para airsoft: Óculos de proteção de airsoft; Máscaras de airsoft
sl-SI: Športna oprema > Rekreacija na prostem > Lov in streljanje > Airsoft > Zaščitna oprema za airsoft > Airsoft očala in maske: Airsoft zaščitna očala; Airsoft maske
lt-LT: Sporto prekės > Poilsis lauke > Medžioklė ir šaudymas > Šratasvydis > Šratasvydžio apsauginės priemonės > Šratasvydžio akiniai ir kaukės: „Airsoft“ akiniai; „Airsoft“ kaukės
zh-TW: 體育用品 > 室外休閒 > 打獵和射擊 > 生存遊戲 > 軟彈氣槍護具 > 軟彈氣槍護目鏡和面罩: 軟氣槍護目鏡; 軟氣槍面罩
ru: Спортивные товары > Активный отдых на открытом воздухе > Охота и стрельба > Страйкбол > Защитная экипировка для страйкбола > Очки и маски для страйкбола: Страйкбольные очки; Страйкбольные маски
nb: Sportsutstyr > Friluftsliv > Jakt og skyting > Luftpistol > Beskyttelsesutstyr til airsoft > Briller og masker til airsoft: Airsoftbriller; Airsoftmasker
fi: Urheilutarvikkeet > Ulkoharrasteet > Metsästys ja ammunta > Airsoft > Airsoft-suojavarusteet > Airsoft-suojalasit ja -naamarit: Airsoft-suojalasit; Airsoft-maskit
ja: スポーツ用品 > 屋外レクリエーション > 狩猟・射撃 > エアソフト用品 > エアソフト用プロテクター > エアソフト用ゴーグル＆マスク: エアソフト用ゴーグル; エアソフト用マスク
cs: Sportovní potřeby > Outdoorové aktivity > Lov a střelba > Airsoft > Airsoftové chrániče > Airsoftové brýle a masky: Airsoftové brýle; Airsoftové masky
bg-BG: Спортни стоки > Спортни занимания на открито > Лов и стрелба > Страйкбол > Защитна екипировка за страйкбол > Очила и маски за страйкбол: Очила за страйкбол; Маски за страйкбол
el: Αθλητικά είδη > Υπαίθριες δραστηριότητες αναψυχής > Κυνήγι & σκοποβολή > Airsoft > Προστατευτικός εξοπλισμός Airsoft > Γυαλιά & μάσκες Airsoft: Γυαλιά Airsoft; Μάσκες Airsoft
en: Sporting Goods > Outdoor Recreation > Hunting & Shooting > Airsoft > Airsoft Protective Gear > Airsoft Goggles & Masks: Airsoft Goggles; Airsoft Masks
es: Equipamiento deportivo > Actividades al aire libre > Caza y tiro > Airsoft > Equipamiento de protección para Airsoft > Gafas protectoras y máscaras para Airsoft: Gafas protectoras de airsoft; Máscaras de airsoft
hu: Sportszerek > Szabadtéri kikapcsolódás > Vadászat és lövészet > Airsoft > Airsoft védőfelszerelés > Airsoft szemüvegek és maszkok: Airsoft védőszemüvegek; Airsoft maszkok
da: Sportsartikler > Friluftsliv > Jagt og skydning > Airsoft > Beskyttelsesudstyr til airsoft > Masker og briller til airsoft: Airsoftbriller; Airsoftmasker
de: Sportartikel > Outdoor-Aktivitäten > Jagen und Schießen > Softair > Airsoft-Schutzkleidung > Airsoft-Schutzbrillen und -Masken: Airsoft-Brillen; Airsoft-Masken
pl: Sprzęt sportowy > Rekreacja na świeżym powietrzu > Myślistwo i strzelectwo > ASG > Sprzęt ochronny do ASG > Gogle i maski do ASG: Gogle ASG; Maski ASG
tr: Spor Malzemeleri > Açık Hava Etkinlikleri > Avcılık ve Atıcılık > Airsoft > Airsoft Koruyucu Kıyafetleri > Airsoft Gözlükleri ve Maskeleri: Airsoft gözlükleri; Airsoft maskeleri
nl: Sportartikelen > Buitenrecreatie > Jagen en schieten > Airsoft > Beschermende uitrusting voor airsoft > Brillen en maskers voor airsoft: Airsoftbrillen; Airsoftmaskers
hr-HR: Sportska oprema > Rekreacija na otvorenom > Lov i streljaštvo > Airsoft > Zaštitna oprema za airsoft > Naočale i maske za airsoft: Airsoft naočale; Maske za airsoft
fr: Équipements sportifs > Loisirs de plein air > Chasse et tir > Airsoft > Équipements de protection pour airsoft > Lunettes et masques pour airsoft: Lunettes de protection d’airsoft; Masques d’airsoft
ko: 스포츠용품 > 야외 레크레이션 > 사냥/사격 > 에어소프트 > 에어소프트 보호 장비 > 에어소프트 고글/마스크: 에어소프트 고글; 에어소프트 마스크